# 合并抵消问题

提问人：nhkb 时间：2010-01-21 12:50:13
母公司挂应收客户A100万元，子公司挂的预收客户A100万元，在编制合并报表时，是否需要抵消？ 各公司之间无债权净额结算协议。（都是货款） 谢谢。
[ 本帖最后由 nhkb 于 2010-1-21 14:30 编辑 ]

回答人：chenyiwei
回复 楼主 nhkb 的帖子赞同上面网友意见，不应抵销。 原因：没有以净额结算的意图和法定权利（如三方的债权债务抵销协议）。
具体请参阅《合同法》第 99 、 100 条规定。

提问人：小风吹 时间：2010-06-13 16:48:25
A公司于 2009 年 6 月成立全资子公司B公司，B公司实收资本 500 万元，A公司的出资方式为货币资金 200 万元，固定资产 300 万元（评估值 300 万元，账面价值 200 万元）。请教各位老师：在 2009 年A公司编制合并报表时是否需要抵消固定资产评估增值的 100 万元？

回答人：chenyiwei
回复 楼主 小风吹 的帖子需要。这个问题的处理，本版面上已经有过很多讨论。